臺灣雲林地方法院刑事判決　　　　　　　 100年度訴字第38號
公　訴　人　臺灣雲林地方法院檢察署檢察官
被　　　告　林火云
上列被告因違反毒品危害防制條例案件，經檢察官提起公訴（99
年度毒偵字第1785號），被告於準備程序就被訴事實為有罪之陳
述，經本院合議庭裁定由受命法官獨任行簡式審判程序，判決如
下：
    主    文
林火云施用第一級毒品，累犯，處有期徒刑捌月。
    犯罪事實
一、林火云前(一)因施用毒品案件，經裁定送觀察、勒戒，認無施
    用傾向而執行完畢釋放出所，並由臺灣雲林地方法院檢察署
    （下稱雲林地檢署）檢察官以89年度毒偵字第891 號為不起
    訴處分確定。(二)因施用毒品案件，經裁定送觀察、勒戒，認
    無施用傾向而執行完畢釋放出所，並由雲林地檢署檢察官以
    90年度毒偵字第569 號為不起訴處分確定。(三)因施用毒品案
    件，經觀察、勒戒後，認有繼續施用毒品傾向，經裁定令入
    戒治處所施以強制戒治，嗣施以強制戒治滿6 個月，認無繼
    續戒治之必要，經停止戒治，於民國97年10月20日釋放出所
    ，並由雲林地檢署檢察官以97年度戒毒偵字第125 號案件為
    不起訴處分確定。(四)因竊盜案件，分別經本院以96年度港簡
    字第43號、96年度易字第302 號判決判處有期徒刑6 月、8
    月確定，並裁定減刑為有期徒刑3 月、4 月確定。(五)因竊盜
    案件，經臺灣高等法院臺南分院以96年度上易字第388 號判
    決判處有期徒刑4 月確定。(六)上開(四)(五)之案件，經裁定定應
    執行刑為有期徒刑10月確定，於98年5 月15日執行完畢（構
    成累犯）。詎其猶不知悔改，復基於施用第一級毒品海洛因
    （下稱海洛因）之犯意，於99年11月9 日中午12時許，在雲
    林縣臺西鄉五港村瓦厝30之2 號住處附近之農舍居處內，以
    將海洛因摻水置於針筒內注射之方式，施用海洛因1 次。嗣
    於99年11月10日下午4 時15分許，因係毒品列管人口，為警
    通知到場採集尿液，送驗後呈嗎啡陽性反應，始悉上情。
二、案經雲林縣警察局臺西分局報告臺灣雲林地方法院檢察署檢
    察官偵查起訴。
    理    由
一、被告林火云所犯係死刑、無期徒刑、最輕本刑為3 年以上有
    期徒刑以外之罪，其於準備程序就前揭被訴事實為有罪之陳
    述，經受命法官告知簡式審判程序之旨，並聽取其與公訴人
    之意見後，本院認無不得或不宜改依簡式審判程序進行之情
    事，依刑事訴訟法第273 條之1 第1 項、第284 條之1 規定
    ，裁定由受命法官獨任進行簡式審判程序。
二、上揭犯罪事實，業據被告於本院審理時坦承不諱，而其於99
    年11月10日為警通知到場採集尿液，經送往詮昕科技股份有
    限公司，以氣相層析質譜儀GC/MS 檢驗結果，確呈毒品嗎啡
    陽性反應，此有該公司99年11月26日濫用藥物尿液檢驗報告
    、毒品犯罪嫌疑人尿液採驗作業管制紀錄、雲林縣警察局臺
    西分局委託檢驗代號與真實姓名對照認證單、採驗尿液通知
    書各1 份在卷可憑（見警卷），足認被告前揭自白與事證相
    符，應堪採信。再查，被告前因施用毒品案件，經本院裁定
    送執行觀察、勒戒後，因認無繼續施用毒品之傾向，而於97
    年10月20日執行完畢，此有臺灣高等法院被告前案紀錄表1
    份附卷可憑，故被告於受強制戒治處分執行完畢並釋放後5
    年內，再犯本案毒品危害防制條例第10條第1 項之罪，事證
    明確，被告犯行堪以認定，應依法論科。
三、至被告雖曾於警詢時供稱：因之前曾發生車禍，99年11月10
    日上午8 時30分許，有到麥寮鄉陳皇霖診所注射止痛藥劑等
    語，惟目前行政院衛生署許可止痛劑常見如Pethidine ，雖
    列屬第二級毒品，但合法醫療使用則為第二級管制藥品，合
    法使用者需經醫師、牙醫師診斷後開立管制藥品專用處方箋
    始可調劑使用，依衛生署之許可證資料，該制劑不含嗎啡及
    可待因或可代謝成嗎啡或可待因之成分，施用Pethidine 止
    痛劑後，尿液以氣相層析質譜儀進行確認檢驗，不致呈嗎啡
    及可待因陽性反應，有行政院衛生署管制藥品管理局98年1
    月28日管檢字第0940001011號函可資參照，是縱使被告曾於
    本案驗尿前注射止痛藥劑，應不造成其尿液檢驗呈毒品嗎啡
    陽性反應之結果，附此敘明。
四、論罪科刑之理由：
    海洛因係屬毒品危害防制條例第2 條第2 項第1 款所稱之第
    一級毒品。核被告所為，係犯毒品危害防制條例第10條第1
    項之施用第一級毒品罪。被告因施用海洛因而持有海洛因之
    低度行為，應為施用之高度行為所吸收，不另論罪。被告有
    如犯罪事實欄一、(四)至(六)所記載之前科紀錄，此有臺灣高等
    法院被告前案紀錄表1 份附卷足憑，其於有期徒刑執行完畢
    後，5 年內故意再犯本案有期徒刑以上之罪，為累犯，應依
    法加重其刑。爰審酌被告有施用毒品、竊盜前科之素行，此
    有前揭被告前案紀錄表在卷可參，且被告前因施用毒品案件
    ，已經觀察、勒戒及強制戒治執行完畢，竟無視毒品對於自
    身健康之戕害及國家對杜絕毒品犯罪之禁令，不思悔改，徹
    底袪除施用毒品之惡習，殊不可取，然考量被告施用毒品之
    犯行，本質上乃屬戕害自己身心健康之行為，尚未有嚴重破
    壞社會秩序或侵害他人權益之情形，且犯後坦承犯行，態度
    良好，暨其自陳有接受醫院之美沙酮替代療法，並提出99年
    10月22日財團法人天主教若瑟醫院診斷證明書，目前在家幫
    母親務農，同住之妻子為外籍配偶，2 人育有1 名就讀國小
    四年級兒子，均需其照料之家庭狀況等一切情狀，量處如主
    文所示之刑。
據上論斷，應依刑事訴訟法273 條之1 第1 項、第299 條第1 項
前段，毒品危害防制條例第10條第1 項，刑法第11條前段、第47
條第1 項，判決如主文。
本案經檢察官莊珂惠到庭執行職務。
中    華    民    國   100    年    1     月    28    日
                  刑事第三庭    法  官  陳雅琪
以上正本證明與原本無異。
如不服本判決應於收受判決後10日內向本院提出上訴書狀，並應
敘述具體理由；其未敘述上訴理由者，應於上訴期間屆滿後20日
內向本院補提理由書（均須按他造當事人之人數附繕本）。「切
勿逕送上級法院」。
                                書記官  顏錦清
中    華    民    國   100    年    1     月    28    日
附錄法條：毒品危害防制條例第10條
毒品危害防制條例第10條
施用第一級毒品者，處 6 月以上 5 年以下有期徒刑。
施用第二級毒品者，處 3 年以下有期徒刑。